【裁判字號】    99,簡上,60
【裁判日期】    991020
【裁判案由】    詐欺
【裁判全文】
臺灣雲林地方法院刑事判決              99年度簡上字第60號
上  訴  人  臺灣雲林地方法院檢察署檢察官
被      告  甲○○
上列上訴人因被告詐欺案件，不服本院虎尾簡易庭民國99年7 月
21日99年度虎簡字第162 號刑事簡易判決（聲請簡易判決處刑案
號：99年度偵字第2008號），提起上訴，本院管轄之第二審合議
庭判決如下：
    主  文
上訴駁回。
    事實及理由
一、本案經本院審理結果，認第一審判決認事、用法及量刑均無
    不當，應予維持，並引用第一審判決書記載之犯罪事實、證
    據及理由（如附件判決書）。
二、檢察官上訴意旨略以：被告於偵查中僅坦承介紹友人賴忠立
    出售帳戶，但主觀上否認有幫助詐欺之犯意，且迄今尚未與
    被害人乙○○和解並賠償被害人，足見尚無悔意，參以被告
    犯案累累，為累犯，應依法加重刑度等情，請予撤銷原判。
三、惟，刑罰之量定，固屬法院自由裁量之職權行使，但仍應審
    酌刑法第57條所列各款事由及一切情狀，為酌量輕重之標準
    ，並非漫無限制；量刑輕重係屬事實審法院得依職權自由裁
    量之事項，苟已斟酌刑法第57條各款所列情狀而未逾越法定
    刑度，不得遽指為違法；且在同一犯罪事實與情節，如別無
    其他加重或減輕之原因，下級審量定之刑，亦無過重或失輕
    之不當情形，則上級審法院對下級審法院之職權行使，原則
    上應予尊重（最高法院72年臺上字第6696號、75年臺上字第
    7033號判例及85年度臺上字第2446號判決意旨參照）。查被
    告所犯之刑法第30條第1 項、第339 條第1 項之幫助詐欺取
    財罪，其法定刑為「5 年以下有期徒刑、拘役或科或併科1
    千元以下罰金」，原審審酌被告為累犯，仲介買賣帳戶，所
    為助長犯罪猖獗，增加被害人救濟及治安機關查緝犯罪之困
    難，與其犯罪動機、目的、犯後態度、被害人損失之金額等
    一切情狀，且被告為幫助犯，依刑法第30條第2 項得減輕其
    刑，於法定刑度內量處被告有期徒刑4 月，並諭知易科罰金
    之折算標準，揆諸上開說明，難謂有何違法、失當之處，自
    應予維持，是檢察官前開上訴理由指稱原審量刑過輕等語，
    即非允洽，尚無足取。從而，原審以被告罪證明確，因之適
    用刑事訴訟法第449 條第1 項前段、第454 條第2 項，刑法
    第339 條第1 項、第47條第1 項、第30條第2 項、第41第1
    項前段，刑法施行法第1 條之1 第1 項、第2 項前段等規定
    ，判處被告有期徒刑4月，並諭知如易科罰金，以新臺幣1千
    元折算1 日，經核原審認事用法均無不合，量刑亦屬妥適。
    檢察官以上開理由提起上訴，為無理由，應予駁回。
據上論斷，應依刑事訴訟法第455 條之1 第1 項、第3 項、第
373 條、第368 條，判決如主文。
本案經檢察官魏偕到庭執行職務。
中    華    民    國    99    年    10    月    20    日
            刑事第六庭    審判長  法  官  廖國勝
                                  法  官  陳佩怡
                                  法  官  陳美利
以上正本證明與原本無異。
本件不得上訴。
                                  書記官  王秀如
中    華    民    國    99    年    10    月    20    日

司法院資訊處製作；財團法人民間司法改革基金會備份。
